臺灣高等法院臺南分院民事裁定
111年度抗字第76號
抗  告  人  朱宏銘  
相  對  人  方利華  
上列當事人間聲請確定訴訟費用額事件，抗告人對於中華民國
111年5月13日臺灣臺南地方法院111年度事聲字第23號所為裁定
提起抗告，本院裁定如下：
    主  文
抗告駁回。
抗告訴訟費用由抗告人負擔。
    理  由
一、本件抗告意旨略以：抗告人與相對人間請求修繕漏水等事件
    （原法院109年度訴字第1027號，下稱系爭訴訟），因抗告
    人樓下自來水是獨立水錶進屋內，而相對人係使用蓄水池與
    水塔，兩造完全沒有水路責任關係。因相對人以不實資料，
    逃避責任，是其預納系爭訴訟之鑑定費新臺幣（下同）14萬
    4,000元，應由使用水路蓄水池及水塔者負責，與抗告人無
    關。原裁定駁回抗告人之異議，顯有違誤，爰提起抗告等語
    。
二、按法院未於訴訟費用之裁判確定其費用額者，第一審受訴法
    院於該裁判有執行力後，應依聲請以裁定確定之；依第1項
    確定之訴訟費用額，應於裁定送達之翌日起，加給按法定利
    率計算之利息；當事人分擔訴訟費用者，法院為確定費用額
    之裁判時，除前條第2項情形外，應視為各當事人應負擔之
    費用，已就相等之額抵銷，而確定其一造應賠償他造之差額
    ，民事訴訟法第91條第1項、第3項及第93條分別定有明文。
    次按應負利息之債務，其利率未經約定，亦無法律可據者，
    週年利率為百分之五，民法第203條亦定有明文。衡諸確定
    訴訟費用額程序，僅在審究求償權人所開列之費用項目，是
    否為訴訟費用之範圍；已否提出證據證明，然後確定應負擔
    訴訟費用者，應賠償他造之數額若干；至訴訟費用如何負擔
    ，或其負擔之比例及範圍，均應依命負擔訴訟費用之確定裁
    判主文定之，於確定訴訟費用額之程序中，無從更為不同之
    酌定。是若當事人就裁判所定訴訟費用之分擔比例等內容不
    服時，依民事訴訟法第88條關於訴訟費用之裁判，非對於本
    案裁判有上訴時，不得聲明不服之規定，應在本案裁判上訴
    時一併聲明不服，不得於裁判確定後，於僅為認定數額若干
    之確定訴訟費用額程序中，再就本案訴訟之實體爭執事項及
    訴訟費用分擔比例、範圍為爭執。
三、經查：
　㈠抗告人對相對人提起請求修繕漏水等事件之系爭訴訟，並預
    納第一審裁判費，原法院於系爭訴訟審理中，囑託社團法人
    臺南市建築師公會鑑定抗告人所有之1樓房屋漏水之原因及
    修復費用，兩造因而預納如附表所示之車馬費、鑑定費等節
    ，已據兩造各自提出預納費用收據及統一發票為證，且有原
    法院109年度訴字第1027號確定判決（下稱系爭判決）在卷
    可稽，足認抗告人共計預納17萬6,030元，相對人共計預納1
    4萬4,000元，合計32萬30元（詳如附表所示），核其項目及
    金額均屬系爭訴訟費用範圍。
　㈡次依系爭判決主文第4項諭知系爭訴訟費用由相對人負擔百分
    之23，餘由抗告人負擔之內容計算，相對人應負擔之訴訟費
    用為7萬3,607元（計算式：320,030元×23/100＝73,607元，
    元以下四捨五入），抗告人應負擔之訴訟費用為24萬6,423
    元（計算式：320,030元-73,607元＝246,423元），經相互抵
    銷後，抗告人仍應給付相對人7萬393元（計算式：246,423
    元-176,030元＝70,393元）。
　㈢準此，原法院司法事務官以111年度司聲字第132號裁定命抗
    告人應給付相對人之訴訟費用額確定為7萬393元，及自該裁
    定送達翌日起至清償日止，按週年利率百分之5計算之利息
    （下稱原處分），並無違誤；原裁定因而駁回抗告人之異議
    ，即無不合。抗告人雖執前揭情詞指摘原裁定不當，然其主
    張之事由，應屬系爭訴訟實體爭議事項之鑑定責任歸屬問題
    ，並非本件確定訴訟費用額所得審究，自難為有利於抗告人
    之認定。
四、綜上所述，原法院司法事務官所為原處分並無違誤，原裁定
    因而駁回抗告人之異議，經核於法即無不合。抗告人指摘原
    裁定不當，求予廢棄，為無理由，應予駁回。
五、據上論結，本件抗告為無理由，爰裁定如主文。　
中　　華　　民　　國　　111 　年　　6 　　月　　28　　日
                    民事第五庭  審判長法  官  藍雅清
　　　　　　　　　　
                                      法  官  顏淑惠
　　　　　　　　　　　　　　　　　　　
                                      法  官  張季芬
上為正本係照原本作成。
不得再抗告。　　　　　　　　　　　　　　　　
中　　華　　民　　國　　111 　年　　6 　　月　　28　　日

                                      書記官  郭馥萱
　　　　　　　　　　
附表：訴訟費用計算書    項 目 金 額  (新臺幣) 備 註 第一審裁判費 9,030元 抗告人於109年3月17日預納。 鑑定車馬費 6,000元 抗告人分別於110年1月8日、110年1月11日向建築師事務所預納。 鑑定車馬費 6,000元 相對人於110年10月18日向建築師事務所預納。 鑑定費 161,000元 抗告人於110年9月2日向社團法人臺南市建築師公會預納。 鑑定費 138,000元 相對人於110年9月2日向社團法人臺南市建築師公會預納。 合計 320,030元 抗告人共預納176,030元；相對人共預納144,000元。